

Yassine GUEDROUZ



yassine.guedrouzgm@gmail.com

★ Île-de-france, FRANCE

06 34 32 45 37

26 ans

■ Permis B

RÉSEAUX SOCIAUX

in Linkedin

COMPÉTENCES

Languages IT

Python

SQL

Java

Data Integration

ETL Talend

Data Factory

Cloud

Snowflake

Azure

Google Cloud Platform

AWS

Bases de données

MySQL

SQL Server

PostgreSQL

MongoDB

Big Data

Hadoop

Spark

Data Visualisation

PowerBI

Tableau

Google Data Studio Google Analytics

Excel

Gestion de projet

Azure Devops Méthode Agile Cycle en V

DATA ENGINEER / BI

Data Engineer/BI en alternance chez SEQENS, avec une solide expérience dans la conception et la mise en œuvre de solutions d'ingénierie des données tels que le développement de pipelines de données et la création de tableaux de bord interactifs pour soutenir la prise de décision. Passionné par l'exploitation des données pour générer des insights pertinents et contribuer à la croissance des entreprises.

EXPÉRIENCES PROFESSIONNELLES

Data Engineer / BI

SEQENS Groupe Action Logement - Issy-Les-Moulineaux, FRANCE - Depuis octobre 2022

- Collecte du besoin métier.
- Développement des pipelines de données.
- Création de tableaux de bord pour l'aide à la décision.
- Automatisation et maintenance des flux de données.
- Architecture de Bases de données.
- ETL Talend Connexion (API, Bases de données, Serveur SFTP, Snowflake, Azure Active Directory).

Outils: MSSQL, Python, ETL Talend, ODI, Snowflake, API, BO, Power BI, Azure Devops, Serveur SFTP, TMC (Talend Management Console).

Data Analyst

Euratechnologie - Lille, FRANCE - De mai 2022 à août 2022

- Création des pipelines afin de collecter des données depuis une API.
- Traitement et nettoyage des données.
- Classification des produits.

Outils: Python, SQL, ETL Talend, PowerBI

Data Scientist

Decide Al x Hetic - Montreuil, France - D'avril 2022 à mai 2022

Prédiction des retards des trajets aériens en Amérique :

- Automatisation du scraping des données depuis une API via Pyhton " request ".
- Importation des données sur Bigquery GCP (Google Cloud Platform)
- Dashbord via PowerBI
- Déploiement des modèles de Machine Learning notamment (Regression Logistique et KNeighborsClassifier) "Pandas, Numpy .."
- Evaluation des modèles afin de choisir le meilleur

Outils: Python - Pandas - Numpy - Matplotlib - SQL - PowerBI - GCP - Jupyter Notebook

DIPLÔMES ET FORMATIONS

Master Big Data et Intelligence Artificielle

Hetic - Montreuil, FRANCE - De novembre 2021 à décembre 2023

Master 1 Science pour l'ingénieur

Université de Bordeaux - Bordeaux, FRANCE - De septembre 2020 à septembre 2021

Licence Science Pour l'Ingénieur

Université de Bordeaux - Bordeaux, FRANCE - De septembre 2019 à septembre 2020

DEUST Mathématique Informatique Physique

Faculté des sciences et techniques - Mohammedia, MAROC

- De septembre 2016 à juillet 2018

LANGUES

Anglais

Professionnel